【裁判字號】    92,重附民,21
【裁判日期】    920410
【裁判案由】    背信
【裁判全文】
臺灣板橋地方法院刑事附帶民事訴訟判決            九十二年度重附民字第二一號
    原      告  乙○○
    被      告  甲○○
右列被告因本院九十二年度易字第七一六號背信案件，經原告提起附帶民事訴訟，本
院判決如左：
    主  文
被告應給付原告新台幣玖佰參拾捌萬捌仟伍佰元及自民國八十八年十月一日起至清償
日止，按週年利率百分之五計算之利息。
本判決於原告以新台幣參佰壹拾萬元為被告供擔保後得假執行。
    事  實
一、原告方面：
   （一）聲明：求為判決被告應給付原告新臺幣（下同)九百三十八萬八千五百元，
               並自八十八年十月一日起至清償日止按週年利率百分之五計算之利
               息，並願供擔保請准宣告假執行。
   （二）陳述：被告於八十七年七月間，向原告游說合夥投資公家機關環保車輛之
               投標業務，因其缺乏資金，邀原告出資，雙方約定待投資獲利後再
               行結算，同意一起合作，委由被告負責出面處理招標事宜，被告係
               為原告處理事務之人，自同年七月三十一日起至八十八年九月二十
               二日間原告陸續出資新臺幣八百十二萬八千五百元，至八十八年十
               月間，合夥生意已獲二百十萬元利潤，被告竟意圖為自己不法之所
               有，連續在臺北縣板橋市○○街住處等地，將原告所交付之本金、
               應分得利潤，擅自投資其他生意及償還個人債務而為違背任務之行
               為，致生損害於原告，應對原告負侵權行為及不當得利之損害賠償
               責任。
   （三）證據：有投標合約書七份、利潤結算表各乙紙。
乙、被告方面：
一、聲  明：同意原告之請求。
二、陳  述：確有將部分本金投資他生意、部分本金及利潤償還個人債務。
    理  由
一、按依刑事訴訟法第四百九十一條第八款之規定，關於民事訴訟法第三百八十四條
    本於當事人捨棄而為該當事人敗訴判決之規定，固得準用於附帶民事訴訟，至本
    於認諾之判決，則刑事訴訟法內並未定有準用明文，自屬不得一併準用，最高法
    院三十二年附字第三七一號判例可資參照。故本件被告雖就訴訟標的為認諾（詳
    本院九十二年三月二十七日言詞辯論筆錄），惟不發生認諾之效力，然被告既表
    示對原告所主張之事實不爭執，應認其為就事實部分之自認，合先敘明。
二、次按因犯罪而受損害之人，於刑事訴訟程序得附帶提起民事訴訟，對於被告及依
    民法負賠償責任之人，請求回復其損害，刑事訴訟法第四百八十七條第一項定有
    明文。又按因故意或過失，不法侵害他人之權利者，負損害賠償責任，民法第一
    百八十四條第一項亦有明文。查本件被告與原告一起合作，委由被告負責出面處
    理招標事宜，被告係為原告處理事務之人，竟意圖為自己不法之所有，自同年七
    月三十一日起至八十八年九月二十二日間將原告出資新臺幣八百十二萬八千五百
    元及八十八年十月間合夥生意之二百十萬元利潤，在臺北縣板橋市○○街住處等
    地，擅自投資其他生意及償還個人債務而為違背任務之行為，致生損害於原告等
    事實，業經被告自承屬實，並經本院以九十二年度易字第七一六號判處有期徒刑
    一年二月在案，是原告主張被告侵權行為之事實，自堪信為真實。
三、原告雖於訴狀上表明依侵權行為、不當得利請求，惟依附帶民事訴訟所得主張者
    僅有侵權行為之損害賠償，且原告於言詞辯論期日亦僅主張請求損害賠償，探求
    當事人之真意，顯僅主張依據侵權行為法律關係為請求，再按因回復原狀而應給
    付金錢者，自損害發生時起加給利息，本件原告於八十八年九月二十二日最後一
    筆資金交付被告，為被告擅自投資他生意，是原告顯自八十八年九月二十三日起
    即發生損害，是主張從八十八年十月一日起之利息自無不許，從而，原告主張被
    告應給付九百三十八萬八千五百元，及自八十八年十月一日起至清償日止，按年
    息百分之五計算之利息，於法有據，應予准許。又原告陳明願供擔保，聲請宣告
    假執行，經核亦無不合，爰酌定相當擔保金額准許之。
四、據上論結：原告之訴為有理由，應依刑事訴訟法第五百零二條第二項、第四百九
    十一條第十款，民事訴訟法第三百九十條第二項，判決如主文。
中      華      民      國    九十二    年      四      月      十      日
                                      臺灣板橋地方法院刑事第四庭
                                          法  官    徐  子  涵
右正本證明與原本無異。
如不服本判決，應於送達後十日內向本院提出上訴狀
                                          書記官    彭  麗  紅
中      華      民      國    九十二      年    四    月    二十一    日


司法院資訊處製作；財團法人民間司法改革基金會備份。
